---
title: "Laboratorio44-MD"
author: "Leislie R. Manjarrez O."
date: "2023-03-08"
output: html_document
---

Hecho con gusto por Leislie R. Manjarrez O.

Laboratorio 44- Mapa de calor con BD en R

Preguntamos en R respecto a la BD que utilizaremos
```{r}
?mtcars
```

Caracteristicas muy variables que no estan normalizadas ni son las mismas medidas

Llamamos a la BD para observar las caracteristicas en la consola
```{r}
mtcars
```

Identificacion del tipo de dato que es mtcars
```{r}
class(mtcars)
```

Convertimos el dataframe a una matriz
```{r}
mtcars_matriz <- data.matrix(mtcars)
```

Ver los datos en matriz
```{r}
head(mtcars_matriz)
```

Verificar que los datos estan en matriz
```{r}
class(mtcars_matriz)
```

Crear primer grafico de calor
```{r}
heatmap(mtcars_matriz)
```

El resultado es que se grafican los renglones y no las columnas por lo que el grafo no nos dice mucho. Para conocer mas sobre heatmap puede preguntarse
```{r}
?heatmap
```

Hacer un nuevo mapa de calor graficando las columnas y no renglones
```{r}
heatmap(mtcars_matriz, scale = "colum")
```

Hacer una paleta personalizada de colores
```{r}
colores_blue <- colorRampPalette(c("lightblue", "cornflowerblue", "navyblue"))(256)
```

Volvemos a graficar considerando la paleta de colores creada
```{r}
heatmap(mtcars_matriz, 
        scale = "colum",
        col = colores_blue)
```

Graficar eliminando el dendrograma horizontal por no contar con datos normalizados
```{r}
heatmap(mtcars_matriz, 
        scale = "colum",
        col = colores_blue,
        Colv = NA,
        margins = c(5,10),
        xlab = "Especificación de características",
        ylab = "Modelos de auto",
        main = "Mapa de Calor")
```

El orden de los autos es conforme al dendrograma y no se modifica el orden de las columnas como puede verse con el siguiente comando. Los coches se ordenaron de acuerdo al clusteo presentado en el dendrograma
```{r}
colnames(mtcars_matriz)
```

Para cambiar el color del mapa de color instalamos primero la paqueteria
install.packages("viridis")

Llamamos a la libreria de la paqueteria
```{r}
library(viridis)
```

Utilizamos la paleta viridis
```{r}
heatmap(mtcars_matriz, 
        scale = "colum",
        col = viridis_pal(option = "viridis") (6),
        Colv = NA,
        margins = c(5,10),
        xlab = "Especificación de características",
        ylab = "Modelos de auto",
        main = "Mapa de Calor")
```

Utilizamos la paleta magma
```{r}
heatmap(mtcars_matriz, 
        scale = "colum",
        col = viridis_pal(option = "magma") (6),
        Colv = NA,
        margins = c(5,10),
        xlab = "Especificación de características",
        ylab = "Modelos de auto",
        main = "Mapa de Calor")
```

Utilizamos la paleta rainbow
```{r}
heatmap(mtcars_matriz, 
        scale = "colum",
        col = rainbow (6),
        Colv = NA,
        margins = c(5,10),
        xlab = "Especificación de características",
        ylab = "Modelos de auto",
        main = "Mapa de Calor")
```

Para conocer cuales son los valores mas altos y bajos corremos el siguiente comando
```{r}
image(1:6,1,as.matrix(1:6), col = rainbow (6), xlab="Leyenda", ylab="", xaxt="n", yaxt="n", bty="n")
```

En este caso el color rojo es el mas bajo y el morado el mas alto.